【裁判字號】    99,消債更,32
【裁判日期】    991110
【裁判案由】    聲請更生程序
【裁判全文】
臺灣宜蘭地方法院民事裁定            99年度消債更字第32號
債  務  人  癸○○
債  權  人  台北富邦商業銀行股份有限公司
法定代理人  午○○
債  權  人  國泰世華商業銀行股份有限公司
法定代理人  己○○
債  權  人  庚○(台灣)商業銀行股份有限公司
法定代理人  辰○○
債  權  人  渣打國際商業銀行股份有限公司
法定代理人  丑○○
債  權  人  甲○（台灣）商業銀行股份有限公司
法定代理人  戊○○
債  權  人  聯邦商業銀行股份有限公司
法定代理人  丁○○
債  權  人  遠東國際商業銀行股份有限公司
法定代理人  辛○○
債  權  人  玉山商業銀行股份有限公司
法定代理人  卯○○
債  權  人  台新國際商業銀行股份有限公司
法定代理人  乙○○
債  權  人  中國信託商業銀行股份有限公司
法定代理人  寅○○
債  權  人  亞洲信用管理股份有限公司
法定代理人  丙○○
債  權  人  萬榮行銷股份有限公司
法定代理人  巳○○
債  權  人  中正資產管理股份有限公司
法定代理人  壬○○
債  權  人  台灣新光行銷股份有限公司
法定代理人  子○○
上列當事人聲請消費者債務清理更生事件，本院裁定如下：
    主  文
債務人癸○○自中華民國九十九年十一月十八日下午四時起開始
更生程序。
命司法事務官進行本件更生程序。
    理  由
一、按債務人不能清償債務或有不能清償之虞者，得依條例所定
    更生或清算程序，清理其債務。又法院開始更生程序之裁定
    ，應載明其年、月、日、時，並即時發生效力。次按法院裁
    定開始更生或清算程序後，得命司法事務官進行更生或清算
    程序；必要時，得選任律師、會計師或其他適當之自然人或
    法人一人為監督人或管理人。消費者債務清理條例第3條、
    第16條第1項分別定有明文。
二、本件債務人即聲請人主張：聲請人因有不能清償債務之情事
    ，前已提出債權人清冊，於民國99年2月間以書面向最大債
    權金融機構台新商業銀行股份有限公司（下稱台新銀行）請
    求共同協商債務清償方案，然因還款方案未及債權外賣之部
    分而無法達成協商，且聲請人家中開銷、子女扶養均係聲請
    人獨立負擔，實有不能清償之情事，且其無擔保或無優先權
    之債務總額未逾新台幣（下同）1,200萬元，復未經法院裁
    定開始清算程序或宣告破產，爰向本院聲請更生等語。
三、經查：
（一）聲請人於99年2月6日向台新銀行申請前置協商，台新銀行
      給予二階段72期、零利率、每期還款12,500元之協商還款
      方案，惟聲請人不願接受而協商不成立，有前置協商申請
      書、前置協商不成立通知書可參。
（二）又查，參酌聲請人所提出之債權人名冊、債務明細以及各
      債權人陳報之債權明細，聲請人除有金融機構債務外，尚
      有非銀行公會所包含之亞洲信用管理股份有限公司1,051,
      955元、萬榮行銷股份有限公司304,649元及中正資產管理
      股份有限公司85,224元、台灣新光行銷股份有限公司150,
      000元等債務無法列入協商程序。則聲請人確無從評估其
      應如何償還全部債務，而上開債務合計1,591,828元，以
      聲請人之財產狀況僅有每月薪資收入外，並無其他財產觀
      之，此有聲請人財產歸屬資料清單、綜合所得稅各類所得
      資料清單可查，足認聲請人縱能負擔上開銀行之協商款，
      但因尚有無法列入協商之上開債務，且聲請人亦無其他財
      產足供一次清償上開債務，足認聲請人主張其有不能清償
      債務之虞，係屬可採。
（三）經查，聲請人任職於財團法人羅許基金會羅東博愛醫院，
      最近2年之平均月薪為54,108元，業據其提出97、98年度
      綜合所得稅各類所得資料清單可查；又聲請人於聲請狀主
      張近2年生活支出為732,000元，即平均每月支出為30,500
      元。姑不論聲請人其所主張扶養之父母許朝陽、林秋月，
      因有多筆不動產及收入，應能以自己財產供自己生活之用
      ，而無扶養必要外，此有聲請人提出被扶養人林秋月綜合
      所得稅各類所得資料清單、全國財產稅總歸戶財產查詢清
      單可憑。單以聲請人上開收入扣除其上開必要支出之主張
      ，聲請人至少尚有2萬3千元（00000-00000=23608），可
      供作清償債務。是聲請人雖目前雖有不能清償債務之虞之
      情形，然日後提出更生方案時，自應一併注意有關扶養人
      數、對象以及扶養費用支出比例，而作為必要支出費用計
      算之依據，以利更生方案之遂行。
四、綜上，聲請人因尚有非屬銀行公會所屬金融機構之債務，依
    聲請人目前之收入狀況，有不能清償債務之虞之情事，此外
    ，本件查無聲請人有消費者債務清理條例第6條第3項、第8
    條或第46條各款所定駁回更生聲請之事由存在，則債務人聲
    請更生，應屬有據，並依上開規定命司法事務官進行本件更
    生程序，爰裁定如主文。
中    華    民    國    99    年    11    月    10    日
                民事庭    法  官    蔡仁昭
以上正本係照原本作成。
本裁定不得抗告。
本裁定業於99年11月10日下午4時公告。
中    華    民    國    99    年    11    月    10    日
                          書記官  林嘉萍

司法院資訊處製作；財團法人民間司法改革基金會備份。
